【裁判字號】    99,抗,1496
【裁判日期】    991223
【裁判案由】    清償借款等
【裁判全文】
臺灣高等法院民事裁定                  99年度抗字第1496號
抗  告  人  鄭子翎
上列抗告人因與相對人謝春蘭間清償借款等事件，對於中華民國
99年8月6日臺灣士林地方法院97年度訴字第1101號所為裁定提起
抗告，本院裁定如下：
    主  文
抗告駁回。
抗告費用由抗告人負擔。
    理  由
一、本件抗告意旨略以：抗告人屬社會經濟弱勢者，其建物遭相
    對人謝春蘭聲請拍賣，惟相對人謝春蘭在民國97年度拍字第
    275號民事裁定中，自承借款新台幣（下同）70萬元，月息2
    萬8,000元，有如地下錢莊；因原裁定於97年6月中旬出爐，
    相對人未曾得發票人同意，竟各將票號AF0000000、AF09194
    4兩張日期空白之支票，自行違法各填入日期97年3月2日、
    97年2月29日，但於97年6月25日向銀行提示而遭退票，相對
    人欲拍賣抗告人建物之動機至為明顯。惟97年拍字第275號
    裁定已明顯指出上述兩張支票金額共70萬元，本票號碼0000
    000、0000000金額為同一筆借款。而相對人於97年8月14日
    民事起訴狀中訴之聲明，係要求自97年8月14日起至清償日
    止，按年息5%計算之利息，抗告人之訴訟代理人亦表達金額
    共70萬元之兩張支票其日期欄非抗告人所寫，亦不曾授權任
    何人填寫。依據原裁定，利息將近30萬元（單單70萬元一筆
    ），實難以承受。日前接獲執行處分配表，才驚覺相對人竟
    將支票與本票於同一筆債務中重複求償，抗告人只能提出分
    配異議狀，且因經濟不佳，懇請能在利息計算方式改依相對
    人訴之聲明裁判云云。
二、按判決如有誤寫、誤算或其他類此之顯然錯誤者，法院得依
    聲請或依職權以裁定更正，民事訴訟法第232條第1項前段定
    有明文。
三、經查，相對人所附支票影本（見原審卷78頁）記載原判決原
    本及正本附表欄編號１之支票號碼應為「AF0000000號」，
    編號２之支票號碼應為「AF0000000號」，原判決原本及正
    本附表欄編號１、編號２將其支票號碼誤植為「AF0000000
    號」、「AF0000000號」，顯然錯誤。從而原法院就原判決
    原本及正本附表欄編號１支票號碼「AF0000000號」之記載
    ，裁定更正為「AF0000000號」，編號２支票號碼「AF00000
    00號」之記載，裁定更正為「AF0000000號」，並無不合。
    抗告意旨指稱抗告人之訴訟代理人曾表示金額共70萬元之兩
    張支票其日期欄不是抗告人所寫，抗告人亦不曾授權任何人
    填寫；相對人將支票與本票於同一筆債務中重複求償，請求
    法院能在利息計算方式改依相對人訴之聲明裁判云云，係屬
    本案訴訟之實體問題，並非本件抗告程序所得審究，故抗告
    並無理由。
四、據上論結，本件抗告為無理由，依民事訴訟法第495條之1第
    1項、第449條第1項、第95條、第78條，裁定如主文。
中    華    民    國    99    年    12    月    23    日
                      民事第七庭
                        審判長法  官  鄭三源
                              法  官  邱  琦
                              法  官  林玉珮
正本係照原本作成。
不得再抗告。
中    華    民    國    99    年    12    月    23    日
                              書記官  廖月女

司法院資訊處製作；財團法人民間司法改革基金會備份。
